<?xml version='1.0' encoding='utf-8'?>
<verb default="áil" disambig="">
  <verbalNoun default="áil" />
  <verbalAdjective default="áilte" />
  <tenseForm default="áil" tense="Past" dependency="Indep" person="Base" />
  <tenseForm default="áileamar" tense="Past" dependency="Indep" person="Pl1" />
  <tenseForm default="áileadar" tense="Past" dependency="Indep" person="Pl3" />
  <tenseForm default="áileadh" tense="Past" dependency="Indep" person="Auto" />
  <tenseForm default="áil" tense="Past" dependency="Dep" person="Base" />
  <tenseForm default="áileamar" tense="Past" dependency="Dep" person="Pl1" />
  <tenseForm default="áileadar" tense="Past" dependency="Dep" person="Pl3" />
  <tenseForm default="áileadh" tense="Past" dependency="Dep" person="Auto" />
  <tenseForm default="áileadh" tense="PastCont" dependency="Indep" person="Base" />
  <tenseForm default="áilinn" tense="PastCont" dependency="Indep" person="Sg1" />
  <tenseForm default="áilteá" tense="PastCont" dependency="Indep" person="Sg2" />
  <tenseForm default="áilimis" tense="PastCont" dependency="Indep" person="Pl1" />
  <tenseForm default="áilidís" tense="PastCont" dependency="Indep" person="Pl3" />
  <tenseForm default="áiltí" tense="PastCont" dependency="Indep" person="Auto" />
  <tenseForm default="áileadh" tense="PastCont" dependency="Dep" person="Base" />
  <tenseForm default="áilinn" tense="PastCont" dependency="Dep" person="Sg1" />
  <tenseForm default="áilteá" tense="PastCont" dependency="Dep" person="Sg2" />
  <tenseForm default="áilimis" tense="PastCont" dependency="Dep" person="Pl1" />
  <tenseForm default="áilidís" tense="PastCont" dependency="Dep" person="Pl3" />
  <tenseForm default="áiltí" tense="PastCont" dependency="Dep" person="Auto" />
  <tenseForm default="áileann" tense="PresCont" dependency="Indep" person="Base" />
  <tenseForm default="áilim" tense="PresCont" dependency="Indep" person="Sg1" />
  <tenseForm default="áilimid" tense="PresCont" dependency="Indep" person="Pl1" />
  <tenseForm default="áiltear" tense="PresCont" dependency="Indep" person="Auto" />
  <tenseForm default="áileann" tense="PresCont" dependency="Dep" person="Base" />
  <tenseForm default="áilim" tense="PresCont" dependency="Dep" person="Sg1" />
  <tenseForm default="áilimid" tense="PresCont" dependency="Dep" person="Pl1" />
  <tenseForm default="áiltear" tense="PresCont" dependency="Dep" person="Auto" />
  <tenseForm default="áilfidh" tense="Fut" dependency="Indep" person="Base" />
  <tenseForm default="áilfimid" tense="Fut" dependency="Indep" person="Pl1" />
  <tenseForm default="áilfear" tense="Fut" dependency="Indep" person="Auto" />
  <tenseForm default="áilfidh" tense="Fut" dependency="Dep" person="Base" />
  <tenseForm default="áilfimid" tense="Fut" dependency="Dep" person="Pl1" />
  <tenseForm default="áilfear" tense="Fut" dependency="Dep" person="Auto" />
  <tenseForm default="áilfeadh" tense="Cond" dependency="Indep" person="Base" />
  <tenseForm default="áilfinn" tense="Cond" dependency="Indep" person="Sg1" />
  <tenseForm default="áilfeá" tense="Cond" dependency="Indep" person="Sg2" />
  <tenseForm default="áilfimis" tense="Cond" dependency="Indep" person="Pl1" />
  <tenseForm default="áilfidís" tense="Cond" dependency="Indep" person="Pl3" />
  <tenseForm default="áilfí" tense="Cond" dependency="Indep" person="Auto" />
  <tenseForm default="áilfeadh" tense="Cond" dependency="Dep" person="Base" />
  <tenseForm default="áilfinn" tense="Cond" dependency="Dep" person="Sg1" />
  <tenseForm default="áilfeá" tense="Cond" dependency="Dep" person="Sg2" />
  <tenseForm default="áilfimis" tense="Cond" dependency="Dep" person="Pl1" />
  <tenseForm default="áilfidís" tense="Cond" dependency="Dep" person="Pl3" />
  <tenseForm default="áilfí" tense="Cond" dependency="Dep" person="Auto" />
  <moodForm default="áileadh" mood="Imper" person="Base" />
  <moodForm default="áilim" mood="Imper" person="Sg1" />
  <moodForm default="áil" mood="Imper" person="Sg2" />
  <moodForm default="áilimis" mood="Imper" person="Pl1" />
  <moodForm default="áiligí" mood="Imper" person="Pl2" />
  <moodForm default="áilidís" mood="Imper" person="Pl3" />
  <moodForm default="áiltear" mood="Imper" person="Auto" />
  <moodForm default="áile" mood="Subj" person="Base" />
  <moodForm default="áilimid" mood="Subj" person="Pl1" />
  <moodForm default="áiltear" mood="Subj" person="Auto" />
</verb>
